【裁判字號】    97,訴,1278
【裁判日期】    970926
【裁判案由】    違反槍砲彈藥刀械管制條例
【裁判全文】
臺灣臺北地方法院刑事判決              97年度訴字第1278號
公  訴  人  臺灣臺北地方法院檢察署檢察官
被      告  乙○○
指定辯護人  本院公設辯護人唐禎琪
上列被告因違反槍砲彈藥刀械管制條例案件，經檢察官提起公訴
（97年度偵字第10266 號），本院判決如下：
    主  文
乙○○未經許可，寄藏可發射子彈具有殺傷力之改造手槍，處有
期徒刑參年貳月，併科罰金新台幣拾萬元，罰金如易服勞役，以
新台幣壹仟元折算壹日。扣案之改造手槍壹枝（槍枝管制編號：
0000000000號）沒收。
    事  實
一、乙○○明知可發射子彈具殺傷力之改造手槍係屬槍砲彈藥刀
    械管制條例管制之物品，非經中央主管機關許可，不得寄藏
    ，竟未經許可，基於寄藏槍彈之犯意，於民國95年3 、4 月
    間某日，在臺北縣中和市○○街10巷16弄15之1 號住處，受
    鄰居甲○○（已於95年8 月24日死亡）之託，收受可發射子
    彈具殺傷力之仿貝瑞塔改造手槍1 枝（槍枝管制編號：0000
    000000號）後，將之受寄藏放於自家樓下花圃中。嗣於97年
    5 月1 日上午1 時20分許，乙○○因酒醉持槍在臺北市○○
    區○○街190 號前對民眾大聲咆哮，並持槍托打傷一姓名、
    年籍不詳之男子（傷害部分未提起告訴），為警獲報前往處
    理，自其身上扣得上開手槍，始查知上情。
二、案經臺北市政府警察局萬華分局報告臺北地方法院檢察署檢
    察官偵查起訴。
    理  由
一、程序事項：
    按「被告以外之人於審判外之陳述，雖不符前4 條之規定，
    而經當事人於審判程序同意作為證據，法院審酌該言詞陳述
    或書面陳述作成時之情況，認為適當者，亦得為證據。當事
    人、代理人或辯護人於法院調查證據時，知有第159 條第1
    項不得為證據之情形，而未於言詞辯論終結前聲明異議者，
    視為有前項之同意。」刑事訴訟法第159 條之5 定有明文。
    本件被告乙○○於本院準備程序及審理時，已表示對於檢察
    官起訴書證據清單所提各項證據資料之證據能力均無意見，
    而本院審酌前述各該證據資料均非非法取得之證據，復經本
    院於審判期日就前述證據進行調查、辯論，依法自有證據能
    力，合先敘明。
二、認定犯罪事實之證據與理由：
    上開事實，業據被告於警詢、偵訊及本院審理中均坦承不諱
    （偵卷第9-10、12-15 、54、55頁、本院卷第39頁），核與
    證人即97年5 月1 日之現場目擊者郭清福證述之情節相符（
    偵卷第16-18 頁）；而案外人甲○○業已死亡，亦有指證照
    片、法務部電子閘門線上查詢系統個人基本資料查詢結果在
    卷可證（偵卷第29、30頁）；又經警將扣案槍枝送內政部警
    政署刑事警察局鑑定結果，認定：「送件手槍壹枝，認係改
    造手槍，由仿BERETTA 廠92FS型半自動手槍製造之槍枝，車
    通金屬槍管內阻鐵而成，擊發功能正常，可供擊發適用子彈
    使用，認具殺傷力」，此有扣案改造手槍1 枝及該局97年6
    月6 日刑鑑字第0970065078號槍彈鑑定書附卷可稽（偵卷第
    63頁）；此外，被告為警查獲時經警為其所作酒測結果，呼
    氣酒精濃度為每公升0.92毫克，亦有酒測單1 紙（偵卷第31
    頁）附卷可憑。綜此，由前述證人證詞及相關書證等補強證
    據，足證被告之自白核與事實相符。是本件事證明確，被告
    犯行堪以認定，應予依法論科。
三、論罪科刑：
  (一)按槍砲彈藥刀械管制條例第4 條所列之槍砲、彈藥，依同條
    例第5 條規定，非經中央主管機關許可，不得製造、販賣、
    運輸、轉讓、出租、出借、持有、寄藏或陳列。再按槍砲彈
    藥刀械管制條例第7 條第4 項、第11條第2 項（註：均為舊
    法）係將「持有」與「寄藏」為分別之處罰規定，則單純之
    「持有」，固不包括「寄藏」，但「寄藏」之受人委託代為
    保管，其保管之本身所為之「持有」，既係「寄藏」之當然
    結果，法律上自宜僅就「寄藏」行為為包括之評價，不應另
    就「持有」予以論罪（最高法院74年台上字第3400號判例意
    旨可資參照）。本件被告95年3-4 月間起即受寄藏放而持有
    前揭改造手槍，而刑法部分條文雖於94年2 月2 日經總統公
    布修正，並自95年7 月1 日起施行，惟被告寄藏改造手槍之
    犯罪狀態持續至97年5 月1 日為警查獲時止，依上所述，自
    無行為後法律變更之問題，而無需比較新舊法，合先敘明。
    核被告所為，係犯槍砲彈藥刀械管制條例第8 條第4 項之未
    經許可寄藏可發射子彈具有殺傷力之槍枝罪，被告自95年間
    3-4 月間某日起至97年5 月1 日上午1 時20分許經警查獲時
    止，寄藏上開之槍枝，屬寄藏行為之繼續，應僅論以一罪。
  (二)爰審酌：1.智識程度：被告係高中肄業之學歷，目前無業；
    2.犯罪動機、目的與手段：被告與案外人甲○○係鄰居關係
    ，因案外人甲○○生重病，始代為寄藏該手槍，案發當日係
    因喝酒泥醉，始持槍恫嚇及毆傷他人；3.犯罪所生危害：被
    告寄藏槍枝，已對於社會治安及他人安全造成潛在危害，惟
    寄藏手槍期間達2 年餘，期間均未供其他犯罪使用，所生危
    害非重；4.犯後態度：被告犯後於警詢、偵訊及本院審理時
    均能坦白承認，態度良好等一切情狀，量處如主文所示之刑
    ，並就併科罰金部分，諭知易服勞役之折算標準。扣案之改
    造手槍1 枝屬違禁物，不問屬於犯人與否，依刑法第38條第
    1 項第1 款規定宣告沒收。至扣案子彈5 顆，經送鑑結果，
    認均係非制式子彈，且採樣2 顆試射結果，無法擊發，認不
    具殺傷力，此有前述槍彈鑑定書附卷可稽，即非屬違禁物，
    本院無從宣告沒收，附此敘明。
  (三)辯護意旨雖謂被告犯後坦承犯行，家中生計均依賴被告維持
    ，請援引刑法第59條減輕其刑等語。惟查，按刑法上之酌量
    減輕，必於犯罪之情狀，在客觀上足以引起一般同情，認為
    即予宣告法定低度刑期，猶嫌過重者，始有其適用。查本件
    被告係因在外喝酒與人發生細故爭執，乃持槍欲作勢恫嚇他
    人而為警查獲，已如前述，尚難認有情可憫恕情形，自不得
    依刑法第59條規定酌減其刑，併此敘明。
據上論斷，應依刑事訴訟法第299 條第1 項前段，槍砲彈藥刀械
管制條例第8 條第4 項，刑法第11條前段、第42條第3 項前段、
第38條第1 項第1 款，判決如主文。
本案經檢察官簡逸薇到庭執行職務。
中    華    民    國    97    年    9     月    26    日
                  刑事第六法庭  審判長法  官  張永宏
                                      法  官  雷淑雯
                                      法  官  林孟皇
本正本證明與原本無異。
如不服本判決應於送達後10日內向本院提出上訴狀。
                                      書記官  楊雅鈞
中    華    民    國    97    年    9     月    26    日
附錄本案論罪科刑法條全文：
槍砲彈藥刀械管制條例第8條
未經許可，製造、販賣或運輸鋼筆槍、瓦斯槍、麻醉槍、獵槍、
空氣槍或第四條第一項第一款所定其他可發射金屬或子彈具有殺
傷力之各式槍砲者，處無期徒刑或五年以上有期徒刑，併科新臺
幣一千萬元以下罰金。
未經許可，轉讓、出租或出借前項所列槍枝者，處五年以上有期
徒刑，併科新臺幣1千萬元以下罰金。
意圖供自己或他人犯罪之用，而犯前二項之罪者，處無期徒刑或
七年以上有期徒刑，併科新臺幣一千萬元以下罰金。
未經許可，持有、寄藏或意圖販賣而陳列第一項所列槍枝者，處
三年以上十年以下有期徒刑，併科新臺幣七百萬元以下罰金。
第一項至第三項之未遂犯罰之。


司法院資訊處製作；財團法人民間司法改革基金會備份。
